臺灣板橋地方法院刑事判決　　　　　　　95年度訴字第3988號
公　訴　人　臺灣板橋地方法院檢察署檢察官
被　　　告　甲○○
上列被告因違反毒品危害防制條例案件，經檢察官提起公訴（九
十五年度毒偵字第六九一０號），因被告於本院準備程序中為有
罪之陳述，經本院合議庭裁定以簡式審判程序審理，判決如下：
    主  文
甲○○施用第一級毒品，累犯，處有期徒刑捌月；又施用第二級
毒品，累犯，處有期徒刑捌月。應執行有期徒刑壹年貳月。扣案
之一級毒品海洛因（淨重壹‧零伍公克）沒收銷燬之。盛裝毒品
之包裝袋壹只、針筒貳支均沒收。
    事  實
一、甲○○前曾於民國八十九年間因犯贓物罪，經本院於九十年
    五月十一日以八十九年度訴字第二０九九號判處有期徒刑三
    月確定；另於九十年間因違反毒品危害防制條例案件，經本
    院於九十一年五月十七日以九十年度易字第二一六六號分別
    判處有期徒刑七月、七月，應執行有期徒刑一年確定，與前
    開贓物有期徒刑三月部分接續執行，於九十二年四月二十四
    日縮刑期滿假釋出監，於九十二年七月十三日縮刑期滿執行
    完畢。
二、甲○○前於八十八年、八十九年間因施用毒品案件，經臺灣
    臺北地方法院及本院分別以八十八年度毒聲字第二三九五號
    及八十九年度毒聲字第三五八九號裁定送觀察、勒戒後，均
    認無繼續施用毒品之傾向，經臺灣臺北地方法院檢察署檢察
    官及板橋地方法院檢察署檢察官分別於八十八年十月十二日
    、八十九年八月九日以八十八年度毒偵字第六三五號及八十
    九年度毒偵緝字第八九三號為不起訴處分確定；另於九十年
    間因施用毒品案件，經本院以九十一年度一０八六號裁定令
    入戒治處施以強制戒治，於九十一年十月三日保護管束期滿
    執行完畢。詎甲○○仍無法戒除毒癮，於強制戒治執行完畢
    後五年內，復(一)基於施用第一級毒品海洛因之犯意，於九十
    五年八月十二日上午十時許，在臺北縣新店市○○路六十一
    巷三十九號住處，將第一級毒品海洛因混入葡萄糖水稀釋後
    ，再以注射針筒注射入體內之方式，施用第一級毒品海洛因
    一次。(二)另基於施用第二級毒品安非他命之犯意，於九十五
    年八月十二日十一時許，在臺北縣新店市○○路六十一巷三
    十九號住處，以將第二級毒品安非他命以置於燈泡內點火加
    熱後吸用其煙霧之方式，施用第二級毒品安非他命一次。嗣
    於九十五年八月十三日二十時四十五分許，在臺北縣中和市
    ○○路一九０號三十八樓之一友人住處，為警查獲，並扣得
    其持有之海洛因一包（淨重一‧０五公克）及針筒二支（起
    訴書誤載為針筒一支，應予更正）。
三、案經臺北縣政府警察局中和分局報告臺灣板橋地方法院檢察
    署官偵查起訴，本院於準備程序進行中，被告就被訴事實為
    有罪之陳述，經告知被告簡式審判程序之旨，並聽取當事人
    之意見後，裁定進行簡式審判程序。
    理  由
一、上揭犯罪事實，業據被告甲○○於本院準備程序中及審理時
    坦承不諱，且被告被查獲時，經警採取之尿液檢體，經送行
    政院衛生署認可之臺灣檢驗科技股份有限公司檢驗後確呈毒
    品鴉片類及安非他命類陽性反應，有該公司九十五年九月五
    日濫用藥物尿液檢驗報告一份附卷可稽；而被告經警查獲時
    扣得之白色粉末合計一包，確含第一級第六項毒品海洛因成
    分（淨重一‧０五公克），有法務部調查局九十五年九月十
    日調科壹字第九五二三０一三四七０號在卷可稽。此外，並
    有海洛因一包（淨重合計一‧０五公克）、針筒二支扣案可
    資佐證，被告施用第一級毒品海洛因、第二級毒品安非他命
    之犯行，即堪認定。
二、第查，被告前於八十八年、八十九年間，因施用毒品案件，
    經臺灣臺北地方法院及本院分別以八十八年度毒聲字第二三
    九五號及八十九年度毒聲字第三五八九號裁定送觀察、勒戒
    後，均認無繼續施用毒品之傾向，經臺灣臺北地方法院檢察
    署檢察官及板橋地方法院檢察署檢察官分別於八十八年十月
    十二日、八十九年八月九日以八十八年度毒偵字第六三五號
    及八十九年度毒偵緝字第八九三號為不起訴處分確定；另於
    九十年間因施用毒品案件，經本院以九十一年度一０八六號
    裁定令入戒治處施以強制戒治，於九十一年十月三日保護管
    束期滿執行完畢等情，有臺灣板橋地方法院檢察署檢察官八
    十九年度毒偵緝字第八九三號不起訴處分書、臺灣高等法院
    被告前案紀錄表在卷足憑。被告於強制戒治執行完畢釋放後
    五年內再犯施用第一級毒品及第二級毒品之犯行堪予認定，
    事證明確，應依法論科。
三、核被告甲○○所為，係犯毒品危害防制條例第十條第一項之
    施用第一級毒品罪及第十條第二項之施用第二級毒品罪，其
    施用毒品前後之持有毒品行為，應為施用之高度行為所吸收
    ，均不另論罪。所犯施用第一級毒品罪及第二級毒品罪二罪
    間，犯意個別，行為互殊，應予分論併罰。被告有上揭事實
    欄記載之犯罪科刑及執行紀錄，有臺灣高等法院被告前案紀
    錄表附卷可考，其於受有期徒刑之執行完畢後，五年以內故
    意再犯有期徒刑以上之本罪，為累犯，應依刑法第四十七條
    規定加重其刑。爰審酌被告前經觀察勒戒、強制戒治，仍未
    戒斷其施用毒品之惡習，惟其犯後能坦承其過，態度良好，
    核施用毒品屬於自殘行為，犯罪手段尚屬輕微、施用毒品之
    次數、所生危害等一切情狀，量處如主文所示之刑，並定其
    應執行刑，以資懲儆。
四、扣案之第一級毒品海洛因（淨重合計一‧０五公克），應依
    毒品危害防制條例第十八條第一項規定沒收銷燬之。上開毒
    品係以一只塑膠袋包裝，該外包裝既係用於包裹毒品，防其
    裸露、潮濕，便於攜帶，可與毒品分離，係供本案犯罪所用
    之物，且係屬被告所有，因毒品危害防制條例第十九條第一
    項並無就犯同條例第十條之罪所用之物，應予沒收之規定，
    故依刑法第三十八條第一項第二款規定宣告沒收。又針筒二
    支，係供被告施用毒品，且為被告所有，業經被告供承在卷
    ，爰依刑法第三十八條第一項第二款規定宣告沒收。
據上論斷，應依刑事訴訟法第二百七十三條之一第一項、第二百
九十九條第一項前段，毒品危害防制條例第十條第一項、第二項
、第十八條第一項，刑法第十一條前段、第四十七條、第五十一
條第五款、第三十八條第一項第二款，判決如主文。
本案經檢察官黃仙宜到庭執行職務。
中　　華　　民　　國　　96　　年　　4 　　月　　30　　日
                  刑事第九庭  法  官  潘翠雪
上列正本證明與原本無異。
如不服本判決，應於送達後十日內向本院提出上訴狀
                              書記官  江文彬
中　　華　　民　　國　　96　　年　　4 　　月　　30　　日
附錄本案論罪科刑法條全文：
毒品危害防制條例第10條
施用第一級毒品者，處 6 月以上 5 年以下有期徒刑。
施用第二級毒品者，處 3 年以下有期徒刑。
毒品危害防制條例第18條
查獲之第一、二級毒品及專供製造或施用第一、二級毒品之器具
，不問屬於犯人與否，均沒收銷燬之；查獲之第三、四級毒品及
製造或施用毒品之器具，無正當理由而擅自持有者，均沒入銷燬
之。但合於醫藥、研究或訓練之用者，得不予銷燬。
前項合於醫藥、研究或訓練用毒品或器具之管理辦法，由法務部
會同行政院衛生署定之。
